【裁判字號】    98,上易,1169
【裁判日期】    981008
【裁判案由】    詐欺
【裁判全文】
臺灣高等法院刑事判決                98年度上易字第1169號
上  訴  人  臺灣板橋地方法院檢察署檢察官
上  訴  人
即  被  告  戊○○
選任辯護人  方伯勳律師
            李建慶律師
上列上訴人因被告詐欺案件，不服臺灣板橋地方法院97年度易字
第1755號，中華民國98年3月24日第一審判決（起訴案號：臺灣
板橋地方法院檢察署97年度偵字第9882、11900 、11901 、1484
9號），提起上訴，本院判決如下：
    主  文
上訴駁回。
    事  實
一、戊○○前於民國93年間起，即透過甲○介紹招攬丙○○○、
    己○○、乙○○、丁○○等人共同陸續合夥出資從事房地產
    短期買賣，從中賺取差價利潤。詎戊○○於96年5月23日起
    至96年7月9日止之期間內，明知自身已陷入財務困境，無法
    周轉兌現因先前投資案件所簽發而即將到期之華泰商業銀行
    新店分行000712號帳戶之支票款項，竟意圖為自己不法所有
    ，明知如附表一全部及附表二編號2至4所示之房地均不存在
    ，及隱瞞其實際上並無買賣如附表二編號1所示房地之意，
    仍於如附表一、二所示之時間，在臺北縣永和市○○路○段
    24巷6弄1號1樓之丙○○○住處或臺北縣中和市○○路○段3
    巷13之3號之甲○住處附近等地，接續向甲○及利用不知情
    之甲○向己○○、乙○○、丁○○等人（即附表二所示投資
    案部分）及向丙○○○（即附表一所示投資案部分）佯稱若
    再合夥投資購買如附表一、二所示之房地，亦可比照先前模
    式短期脫手獲取鉅額利潤云云，戊○○並繼續簽發交付如附
    表一、二所示之華泰商業銀行遠期支票，俾償付丙○○○、
    甲○、己○○、乙○○、丁○○等人就如附表一、二所示房
    地投資案之出資本金與預期獲利，致使丙○○○、甲○、己○○、乙○○、丁○○等人均未親自前往如附表一、二所載
    房地投資案地址查看，且皆認各該投資案仍可有豐厚利潤因
    而陷於錯誤，丙○○○遂交付如附表一所示戊○○先前所簽
    發而即將到期之支票充作投資款，及自中華商業銀行雙和分
    行帳戶（現改制為匯豐銀行雙和分行）匯款予戊○○；另甲○、己○○、乙○○、丁○○等人遂如附表二所示，將各自
    投資款項先集中存入己○○之合作金庫銀行南勢角支庫帳戶
    內，再統一開立支票交付予戊○○兌現得逞（另甲○單獨起
    意明知其未親自前往與戊○○合資購買之房屋現場查看，竟
    向乙○○、丁○○佯稱已親自前往房屋現場查看無誤，並由
    不知情之張淑貞書寫合夥購買房地之計算單後，再向乙○○
    佯稱前開計算單係戊○○親筆書寫，以取信於乙○○及丁○○，構成詐欺取財罪責部分，業經臺灣板橋地方法院檢察署
    檢察官以97年度偵字第30924號為緩起訴處分確定），其中
    戊○○於詐得甲○、己○○、乙○○、丁○○等人款項後，
    即用以清償原先簽發陸續到期而應支付予甲○、己○○、乙○○、丁○○等人之支票款項（詳如附表二所示）。迨96年
    8月間某日，戊○○因如附表一、二所示房地投資案所簽發
    交付之支票開始屆期不獲兌現，亦避不見面，丙○○○、甲○、己○○、乙○○、丁○○等人始知受騙。
二、案經丙○○○、甲○、乙○○、丁○○訴請臺灣板橋地方法
    院檢察署檢察官偵查後提起公訴。
    理  由
一、證據能力部分：
  (一)按被告以外之人於審判外之言詞或書面陳述，除法律有規定
    者外，不得作為證據；被告以外之人於偵查中向檢察官所為
    之陳述，除顯有不可信之情況者外，得為證據，刑事訴訟法
    第159條第1項、第159條之1第2項分別定有明文。因檢察官
    代表國家偵查犯罪時，原則上均能遵守法定程式，且被告以
    外之人如有具結能力，仍應依法具結，以擔保其係據實陳述
    ，故規定「除顯有不可信之情況者外」，得為證據（最高法
    院93年度台上字第2397號判決參照）。查證人丙○○○、甲○、己○○、乙○○、丁○○於偵查中具結而為證述部分，
    有證人結文可證，且依現存證據亦查無顯不可信之情況，則
    依上開規定，其於檢察官偵查中所為證述，自有證據能力。
  (二)刑事訴訟法第158條之3規定：「證人、鑑定人依法應具結而
    未具結者，其證言或鑑定意見，不得作為證據。」所謂「依
    法應具結而未具結者」，係指檢察官或法官依刑事訴訟法第
    175條之規定，以證人身分傳喚被告以外之人（證人、告發
    人、告訴人、被害人、共犯或共同被告）到庭作證，或雖非
    以證人身分傳喚到庭，而於訊問調查過程中，轉換為證人身
    分為調查時，此時其等供述之身分為證人，則檢察官、法官
    自應依本法第186條有關具結之規定，命證人供前或供後具
    結，其陳述始符合第158條之3之規定，而有證據能力。若非
    以證人身分傳喚，而以告發人、告訴人、被害人或共犯、共
    同被告身分傳喚到庭為訊問時，其身分既非證人，即與「依
    法應具結」之要件不合，縱未命其具結，純屬檢察官或法官
    調查證據職權之適法行使，當無違法可言。前揭不論係本案
    或他案在檢察官或法官面前作成未經具結之陳述筆錄，係屬
    被告以外之人於偵查中向檢察官或法官所為之陳述，本質上
    屬於傳聞證據，基於保障被告在憲法上之基本訴訟權，除該
    被告以外之人死亡、身心障礙致記憶喪失或無法陳述、滯留
    國外或所在不明而無法傳喚或傳喚不到、或到庭後拒絕陳述
    等情形外，如已經法院傳喚到庭具結而為陳述，並經被告之
    反對詰問，前揭非以證人身分在法官面前未經具結之陳述筆
    錄，有證據能力；而在檢察官面前未經具結之陳述筆錄，除
    顯有不可信之情況者外，得為證據，並應於判決內敘明其符
    合傳聞證據例外之理由，始屬合法（最高法院98年度台上字
    第4639號判決參照）。告訴人丙○○○、甲○、乙○○、丁○○於原審審理時，辯護人在庭為被告行使詰問證人之權利
    ，對被告防禦權已無妨礙，其等於偵查中以告訴人身分所為
    陳述，依卷內證據資料，尚查無檢察官對前揭告訴人有違法
    取供虞慮之情形，而難認存有何顯有不可信之情況；及告訴
    人丙○○○、甲○、乙○○於原審法官前以告訴人身分所為
    陳述，依上述判決要旨，均有證據能力。
  (三)證人丙○○○、甲○、己○○、乙○○、丁○○警詢中之陳
    述，經被告之辯護人否認渠等警詢陳述之證據能力，上開證
    人於警詢中之陳述，核無刑事訴訟法第159條之2至第159 條
    之4之例外規定，認上開證人於警詢中之陳述無證據能力。
  (四)甲○寫給乙○○之黑色筆記本資料（被告誤為藍色筆記本，
    見本院卷第66頁反面），非被告親自填寫，被告否認其之證
    據能力，又不符合刑事訴訟法第159條之4傳聞例外之規定，
    認無證據能力。
  (五)此外，本案以下其餘認定事實所引用之證據，檢察官、被告
    及辯護人均未曾就證據能力表示異議，而各該證據依刑事訴
    訟法規定，經核亦無不具證據能力之情事，故本院認皆得作
    為認定被告有罪之依據，合先敘明。
二、訊據上訴人即被告戊○○不諱言有上揭揭事實，惟矢口否認
    有詐欺犯行，辯稱：僅借來過告訴人的票、延遲票款，並無
    得到利益，被害人實際受損金額沒有那麼高云云。辯護人為
    被告辯稱：被告對於原審認定犯罪事實沒意見，僅對被害人
    損害金額有意見，被告係為維持票信，自始即為使因先投資
    案件所簽發予被害人等人即將到期之華泰商業銀行新店分行
    000712號帳戶之支票款項能如期兌現，因此始施用詐術使被
    害人等再交付投資款以支應先前之票款，客觀上僅取得延緩
    清償債務之利益，被告主觀上並無將自被害人取得之款項納
    為所有之意圖，被害人並未受有原本96年5月23日以前之投
    資案所獲得之本金及利潤債權金額以外之損害，就被害人之
    整體財產而言，所受之損害亦僅原本債權未獲清償，被害人
    丙○○○實際損害係1,886,500元、被害人甲○、己○○已
    將交付之金額全數取回、被害人丁○○實際損害20萬元、被
    害人乙○○實際損失60萬元云云。
三、經查：
  (一)被告於上揭時間施用詐術，用虛擬投資案要求被害人等投資
    之事實，業據被告於原審審理時坦承不諱（見原審卷第259
    頁反面、第260頁）；核與證人甲○、己○○、丙○○○、
    乙○○、丁○○於原審所為之結證證詞均相合；並有丙○○○所提出之咖啡色封面筆記本資料、甲○所提出之深藍色封
    面筆記本資料各1份、如附表一、二所示被告因不實房地投
    資案所交付之支票暨退票理由單影本各1紙、中華商業銀行
    匯款委託書證明條影本5紙、台北縣中和地區農會匯款申請
    書影本4紙、合作金庫銀行存款往來對帳單、臺北縣新店地
    政事務所97年4月8日北縣店地登字第0970004802號函文、臺
    北市松山地政事務所97年4月7日北市松地三字第0973045140
    0號函文暨建物登記謄本、臺北市中山地政事務所97年3月31
    日北市中地三字第09730479300號函文、臺北市大安地政事
    務所97年3月28日北市大地三字第09730368000號函文、臺北
    市士林地政事務所97年4月2日北市士地三字第09730497800
    號函文、臺北市古亭地政事務所97年4月1日北市古地三字第
    09730478100號函文、華泰商業銀行97年11月24日（97）華
    泰總新店字第09862號函文、臺灣板橋地方法院檢察署檢察
    官97年度偵字第30924號緩起訴處分書各1份附卷可稽（見外
    放證物袋、偵9882卷第29頁、第36至38頁、第41頁、第44至
    47頁、第90至91頁、他8039卷第28頁、他7089卷第27至30頁
    、第6頁反面至第9頁反面、第172至176頁、第179至182頁、
    原審卷第102頁、第104頁、第106頁、第108頁、第110頁、
    第112頁、第114頁、第154至156頁、他3836影卷第5-1頁、
    第5-3頁、第5-5頁、第5-7頁），均足以佐證被告自白與事
    實相符，堪以採信。
  (二)被告雖辯稱無獲得利益，及辯護人雖為被告辯稱：被告對於
    原審認定犯罪事實沒意見，僅對被害人損害金額有意見，被
    告係為維持票信，才虛構投資事實，拿到投資款立即兌現到
    期支票，主觀上並無將自被害人取得之款項納為所有之意圖
    ，客觀上僅取得延緩清償債務之利益，被害人丙○○○實際
    損害係1,886,500元、被害人甲○、己○○已將交付之金額
    全數取回、被害人丁○○實際損害20萬元、被害人乙○○實
    際損失60萬元云云（見本院卷第27至28頁、第103至106頁）
    。惟查，被告於93年間起，即透過甲○介紹招攬丙○○○、
    己○○、乙○○、丁○○等人共同陸續合夥出資從事房地產
    短期買賣，從中賺取差價利潤，則甲○等人就96年5月23日
    以前之投資案，既係經被告自願同意後始合法獲得本金及利
    潤者，當已屬丙○○○、甲○等人之既得財產，自不得與被
    告於本案犯罪期間內對甲○等人所詐得之支票或款項金額相
    互抵銷核算，且本案於被告以詐術不法取得丙○○○、甲○
    等人所交付之支票及匯入之款項時，即屬詐得被害人財物而
    造成丙○○○、甲○等人財產上損害並成立既遂罪責，縱嗣
    後被告如附表二所示係將詐得款項用作清償先前簽發支票之
    票款使用，亦僅屬被告犯罪動機及犯後態度情狀，尚無解於
    被告該當詐欺取財罪責甚明。況被告若認丙○○○、甲○等
    人要求之利潤不合理而無法負擔，大可就原有房地投資案直
    接加以處理結算，要無再虛構不實房地案件，並同意支付丙○○○、甲○等人難以兌現之鉅額利潤，致造成惡性循環之
    理，故辯護人就此所辯尚無可採。本案事證已臻明確，被告
    犯行洵堪認定，應依法論科。
四、核被告所為，係犯刑法第339條第1項之詐欺取財罪。被告利
    用不知情甲○對己○○、乙○○、丁○○等人為如附表二所
    示詐欺取財犯行部分，屬間接正犯（至甲○另單獨起意向乙○○、丁○○為詐欺取財部分，因甲○本身所詐騙之內容尚
    與被告透過甲○向乙○○、丁○○轉述者不同，而分別為致
    使乙○○、丁○○陷於錯誤之獨立原因事實，是尚不影響甲○在本案同具有遭被告利用作為支配工具之地位，附此敘明
    ）。又被告先後為如附表一、二所示詐欺取財犯行之目的、
    手法均相同，復係於密接時間內反覆為之，足認被告係基於
    同一詐欺取財犯意所為，屬接續犯，而應僅論以一罪。
五、原審本同上之見解，適用刑法第339條第1項，並審酌被告前
    無刑案前科紀錄，素行尚佳，有本院被告前案紀錄表可參，
    兼衡其犯罪動機雖有部分係因避免先前簽發支票到期無法兌
    現所致，惟其因詐騙所獲取之總金額甚鉅，且被告與甲○、
    丙○○○等人原均具有長期合作信任關係，竟不思誠實告知
    相關房地投資狀況，而續以虛假房地及豐厚利潤為餌反覆誘
    騙甲○等人，被告犯後雖於法院審理時終知坦認犯行，且已
    將詐得如附表二所示之款項用以償還先前簽發到期之支票款
    項，然其迄今僅與乙○○（含丁○○部分）達成和解，此有
    98年3月20日和解書1紙附卷可憑（見原審卷第275頁），尚
    仍未與甲○、丙○○○等人達成和解俾彌平渠等所受損害取
    得諒解等一切情狀，量處有期徒刑2年10月。核其認事用法
    ，俱無不合，量刑亦甚妥適。檢察官以被告未與告訴人乙○○接洽如何還款，顯見被告態度惡劣，原審量刑過輕而提起
    上訴，為無理由；至被告上訴意旨以其主觀上無詐欺取財犯
    意，客觀上僅取得延緩清償債務，且盡力與被害人和解，請
    求從輕量刑並給予緩刑諭知云云，惟被告所稱無詐欺取財犯
    意與未獲得利益等情，業據法院敘明不足採信之理由，且被
    告與乙○○和解後，迄今未履行和解條件，與其餘被害人亦
    未達成和解，是被告上訴所陳，並無理由，均應予以駁回。
六、臺灣板橋地方法院檢察署98年度偵字第11431號併案意旨略
    以：被告於93年12月間，帶丙○○○前往臺北市○○區○○
    路61巷23弄22號看屋後，對丙○○○稱如共同出資購買該屋
    後轉售建商，可賺取價差，而於93年12月20日，丙○○○即
    將其與陳元敏共有之購買上揭房屋所需455萬元，以匯款及
    交付支票兌現方式，供被告辦理購屋事宜。惟被告見丙○○○及陳元敏老實可欺，又需資金周轉，竟意圖為自己不法之
    利益，先在丙○○○之筆記本上記載地址不正確之「指南路
    2段61巷23弄22號」，使丙○○○誤認投資標的係前址房地
    ，無法查詢該屋易手之情形，再伺機賣出該屋賺取差價，並
    於嗣後2年期間，被告對丙○○○屢次詢問該屋交易情形，
    均騙稱尚未賣出，無法分配獲利云云，致丙○○○及陳元敏
    均陷於錯誤，而得到延期清償之不法利益。嗣於96年1月間
    某日，丙○○○自行到地政事務所查得該屋正確地址應為萬
    壽路61巷23弄22號，且已賣予他人後，丙○○○及陳元敏乃
    追問被告為何隱瞞房屋賣出之事實，並要求即刻分配獲利，
    被告始告以房屋已賣予某建商獲利之情，然因其時被告陷入
    財務困境，明知資金不足給付支票票款，竟承前詐欺得利之
    接續犯意，於96年5月間某日，在臺北縣永和市之丙○○○
    住處，以開立面額1221萬元之支票1張予丙○○○收執之方
    法，獲得延期至96年8月23日清償債務之利益等情，而認被
    告涉犯刑法第339條第2項之詐欺得利罪嫌，且與上開經起訴
    之犯罪事實，應具有接續犯之一罪關係，請求併案審理云云
    。惟依併案意旨所指被告犯罪時間始自93年12月間，詎本案
    犯罪時點已相隔2年多，其間除被告與丙○○○間另存有多
    筆正常合夥投資交易外，被告就「臺北市○○區○○路61巷
    23弄22號」之房地確有實際買賣，且丙○○○稱有親自前往
    看屋之舉，與本案被告就如附表一、二所示之房地均無實際
    投資，而丙○○○亦未曾看屋即出資等情顯然迥異，況本案
    被告如前述係構成刑法詐欺取財罪責，亦與併案事實指訴被
    告係獲得延期清償之利益不同，足見被告就本案及併案所為
    之犯意各別，難認併案犯罪事實與本案有何得論以一罪之關
    係，本院尚無從併予審判，應退由檢察官另為適法之處理，
    附此敘明。
據上論斷，應依刑事訴訟法第368條，判決如主文。
本案經檢察官陳國鳴到庭執行職務。
中    華    民    國    98    年    10    月    8     日
                    刑事第二十二庭審判長法  官  郭雅美
                                        法  官  李麗珠
                                        法  官  魏新國
以上正本證明與原本無異。
不得上訴。
                                        書記官  邵淑津
中    華    民    國    98    年    10    月    8     日
附錄：本案論罪科刑法條全文
刑法第339條：
意圖為自己或第三人不法之所有，以詐術使人將本人或第三人之
物交付者，處5 年以下有期徒刑、拘役或科或併科1 千元以下罰
金。
以前項方法得財產上不法之利益或使第三人得之者，亦同。
前2 項之未遂犯罰之。
附表一（即丙○○○投資部分）：
 ┌─┬────┬───────────┬───────────┬──────────────┐
 │編│時間    │投資案房地地址        │戊○○簽發交付支票之票│戊○○詐得原簽發支票之發票日│
 │號│        │                      │號（票面金額、發票日）│（票面金額）及款項金額（即所│
 │  │        │                      │                      │補差額）                    │
 ├─┼────┼───────────┼───────────┼──────────────┤
 │1 │96年5 月│華城特區一路214號     │AB0000000 號（2080萬元│96年5 月26日（648 萬8 千元）│
 │  │23日    │                      │、96年8 月7 日）      │96年5 月31日（703 萬5 千元）│
 │  │        │                      │                      │42萬元                      │
 ├─┼────┼───────────┼───────────┼──────────────┤
 │2 │96年6 月│華城二路174、176號    │AB0000000 號（2050萬元│96年6 月7 日（688 萬元）    │
 │  │4 日    │                      │、96年8 月10日）      │96年6 月10日（750 萬5 千元）│
 │  │        │                      │AB0000000 號（244 萬元│45萬5 千元                  │
 │  │        │                      │、96年8 月10日）      │                            │
 ├─┼────┼───────────┼───────────┼──────────────┤
 │3 │96年6 月│德行東路146號3樓      │AB0000000 號（2421萬5 │96年6 月15日（747 萬元）    │
 │  │11日    │                      │千元、96年8 月17日）  │96年6 月17日（797 萬5 千元）│
 │  │        │                      │                      │40萬元                      │
 ├─┼────┼───────────┼───────────┼──────────────┤
 │4 │96年6 月│市○○道○段175號2樓   │AB0000000號（2391萬元 │96年6 月23日（750 萬元）    │
 │  │16日    │                      │、96年8月25日）       │96年6 月25日（774 萬5千元） │
 │  │        │                      │                      │40萬5 千元                  │
 ├─┼────┼───────────┼───────────┼──────────────┤
 │5 │96年6 月│仰德大道3段45巷17號   │AB0000000號（2531萬元 │96年6 月27日（816 萬元）    │
 │  │25日    │                      │、96年8月28日）       │96年6 月28日（805 萬元）    │
 │  │        │                      │                      │34萬元                      │
 ├─┼────┼───────────┼───────────┼──────────────┤
 │6 │96年7 月│仰德大道3段192巷5號   │AB0000000號（2959萬9千│96年7 月12日（1945萬元）    │
 │  │9 日    │                      │5百元、96年9月23日）  │96年7 月19日（2153萬元）    │
 │  │        │                      │AB0000000號（1430萬元 │96年7 月23日（786 萬元）    │
 │  │        │                      │、96年9月23日）       │13.05萬元                   │
 ├─┤        ├───────────┼───────────┤                            │
 │7 │        │華城特區三區189號     │AB0000000號（1911萬元 │                            │
 │  │        │（起訴書誤載為華城特區│、96年9月23日）       │                            │
 │  │        │  一路214號）         │AB0000000號（980萬元、│                            │
 │  │        │                      │96年9月23日）         │                            │
 └─┴────┴───────────┴───────────┴──────────────┘
附表二（即甲○、己○○、乙○○、丁○○投資部分）：
 ┌─┬────┬───────────┬───────────┬───────────┬────────────┐
 │編│時間    │投資案房地地址        │戊○○簽發交付支票之票│戊○○詐得款項金額    │戊○○詐得款項後用以兌現│
 │號│        │                      │號（票面金額、發票日）│                      │原簽發之支票（票面金額、│
 │  │        │                      │                      │                      │發票日、提示兌現者）    │
 ├─┼────┼───────────┼───────────┼───────────┼────────────┤
 │1 │96年5 月│光復北路127號3樓      │AB0000000 號（540 萬元│共690 萬元（其中210 萬│AB0000000 號（254 萬元、│
 │  │23日    │                      │、96年8 月7 日）      │係甲○所有；480 萬元係│96年6 月4 日、甲○）    │
 │  │        │                      │AB0000000 號（480 萬元│丁○○所有）          │AB0000000 號（460 萬元、│
 │  │        │                      │、96年8月7日）        │                      │96年6 月4 日、丁○○）  │
 ├─┼────┼───────────┼───────────┼───────────┤AB0000000 號（282 萬元、│
 │2 │96年6 月│光復北路100巷17號3樓  │AB0000000 號（660 萬5 │共784 萬5 千元（其中30│96年6 月11日、甲○）    │
 │  │11日    │                      │千元、96年8 月12日）  │4 萬5 千元係甲○所有；│AB0000000 號（480 萬元、│
 │  │        │                      │AB0000000 號（480 萬元│480 萬元係丁○○所有）│96年6 月11日、丁○○）  │
 │  │        │                      │、96年8 月12日）      │                      │AB0000000 號（45萬元、96│
 ├─┼────┼───────────┼───────────┼───────────┤年6 月23日、甲○）      │
 │3 │96年6 月│光復南路182號6樓      │AB0000000 號（490 萬元│共785 萬元（其中295 萬│AB0000000 號（226 萬元、│
 │  │16日    │                      │、96年8 月26日）      │元係甲○所有；490 萬元│96年6 月25日、甲○）    │
 │  │        │                      │AB0000000 號（656 萬元│係己○○所有）        │AB0000000 號（550 萬元、│
 │  │        │                      │、96年8 月26日）      │                      │96年6 月25日、己○○）  │
 ├─┼────┼───────────┼───────────┼───────────┤AB0000000 號（345 萬元、│
 │4 │96年7 月│敦化南路1段14號2樓    │AB0000000 號（712 萬元│共825 萬元（其中315 萬│96年7 月9 日、甲○）    │
 │  │9 日    │                      │、96年9 月10日）      │元係甲○所有；510 萬元│AB0000000 號（460 萬元、│
 │  │        │                      │AB0000000 號（510 萬元│係乙○○所有）        │96年7 月9 日、乙○○）  │
 │  │        │                      │、96年9 月10日）      │                      │AB0000000 號（389 萬元、│
 ├─┤        ├───────────┼───────────┼───────────┤96年7 月16日、甲○）    │
 │5 │        │德行東路32巷25號1樓   │AB0000000 號（764 萬元│共832 萬元（其中362 萬│AB0000000 號（460 萬元、│
 │  │        │                      │、96年9 月17日）      │元係甲○所有；470 萬元│96年7 月16日、乙○○）  │
 │  │        │                      │AB0000000 號（470 萬元│係乙○○所有）        │                        │
 │  │        │                      │、96年9 月17日）      │                      │以上總計償付3951萬元    │
 └─┴────┴───────────┴───────────┴───────────┴────────────┘


司法院資訊處製作；財團法人民間司法改革基金會備份。
